臺灣板橋地方法院刑事判決　　　　　　 100年度訴字第2620號
公　訴　人　臺灣板橋地方法院檢察署檢察官
被　　　告　王逸民
上列被告因違反毒品危害防制條例案件，經檢察官提起公訴（10
0 年度毒偵字第7093號），因被告於本院準備程序中就被訴事實
為有罪之陳述，本院告知被告簡式審判程序之旨，並聽取當事人
之意見後，合議庭裁定改由受命法官獨任依簡式審判程序進行，
判決如下：
    主  文
王逸民施用第一級毒品，累犯，處有期徒刑玖月。又施用第二級
毒品，累犯，處有期徒刑伍月。應執行有期徒刑壹年。
    事  實
一、王逸民前因施用毒品案件，經本院以98年度毒聲字第1491號
    裁定送觀察、勒戒後，因認有繼續施用毒品之傾向，復經本
    院以98年度毒聲字第1939號裁定令入戒治處所施以強制戒治
    ，於民國99年8 月16日停止戒治釋放出所，並經臺灣板橋地
    方法院檢察署檢察官以99年度戒毒偵字第269 號為不起訴處
    分確定；(一)又因搶奪強盜、違反軍役職責等案件，經國防部
    高等軍事法院以91年度法仁判字第176 號判決分別判處有期
    徒刑7 年4 月、6 月，應執行有期徒刑7 年6 月確定，於97
    年3 月27日縮短刑期假釋出監並付保護管束，嗣於97年8 月
    23日保護管束期滿未經撤銷視為執行完畢；(二)另因竊盜案件
    ，經本院以98年度易字第1705號判決判處有期徒刑7 月確定
    ；(三)再因違反電信法案件，經本院以99年度簡字第1636號判
    決判處有期徒刑3 月確定，上開(二)(三)2 案件，嗣經本院以99
    年度聲字第4782號裁定定應執行有期徒刑8 月確定，嗣於10
    0 年4 月14日縮刑期滿執行完畢。詎仍不知悔改，明知海洛
    因及甲基安非他命係毒品危害防制條例第2 條第2 項第1 款
    、第2 款所明定之第一、二級毒品，不得持有及施用，竟於
    上開強制戒治執行完畢釋放後5 年內，基於施用第一級毒品
    海洛因之犯意，於100 年8 月16日晚上10時許，在新北市○
    ○區○○街35號之居所內，以將海洛因摻入香菸內點燃吸食
    之方式，施用海洛因1 次；另基於施用第二級毒品甲基安非
    他命之犯意，於同日晚上施用海洛因後之某時，在上開居所
    ，以將甲基安非他命置於玻璃吸食器內燒烤吸取其煙霧之方
    式，施用甲基安非他命1 次。嗣於100 年8 月17日凌晨0 時
    30分許，在上開居所，因搶奪案件為警查獲，經其同意採集
    尿液送驗，檢驗結果呈嗎啡及甲基安非他命陽性反應，始知
    上情。
二、案經新北市政府警察局蘆洲分局報告臺灣板橋地方法院檢察
    署檢察官偵查起訴。
    理  由
一、按本件被告王逸民所犯係死刑、無期徒刑、最輕本刑為3 年
    以上有期徒刑以外之罪，其於準備程序就前揭被訴事實為有
    罪之陳述，經受命法官告知簡式審判程序之旨，並聽取其與
    公訴人之意見後，本院認無不得或不宜改依簡式審判程序進
    行之處，爰依刑事訴訟法第273 條之1 第1 項、第284 條之
    1 之規定，裁定本件由受命法官獨任進行簡式審判程序，合
    先敘明。
二、上揭事實，業據被告於本院審理中坦承不諱，且其於100 年
    8 月17日所採驗之尿液，經送往臺灣檢驗科技股份有限公司
    以GC/MS方法（氣相層析/質譜儀法）檢驗，結果均確呈第一
    級毒品海洛因代謝後嗎啡及第二級毒品甲基安非他命之陽性
    反應，此有卷附該公司100 年8 月31日報告編號UL/2011/00
    000000號濫用藥物檢驗報告、應受尿液採驗人尿液檢體採集
    送驗紀錄表各1 紙在卷可稽（見100 年度毒偵字第7093號卷
    第7、8頁），足認被告自白與事實相符，洵堪採為論罪科刑
    之依據。又被告前因施用毒品案件，經本院以98年度毒聲字
    第1491號裁定送觀察、勒戒後，因認有繼續施用毒品之傾向
    ，復經本院以98年度毒聲字第1939號裁定令入戒治處所施以
    強制戒治，於99年8 月16日停止戒治釋放出所，並經臺灣板
    橋地方法院檢察署檢察官以99年度戒毒偵字第269 號為不起
    訴處分確定等情，有臺灣高等法院被告前案紀錄表1 份附卷
    可稽，足徵被告於強制戒治執行完畢釋放後，5 年內再為本
    件施用毒品犯行，自應依法論罪科刑。是以本件事證明確，
    被告犯行堪以認定。
三、查海洛因及甲基安非他命分屬毒品危害防制條例第2 條第2
    項第1 款所規定之第一級毒品及同條項第2 款所規定之第二
    級毒品，核被告所為，係犯毒品危害防制條例第10條第1 項
    施用第一級毒品罪及同條第2 項施用第二級毒品罪。被告持
    有第一、二級毒品，復分別進而施用，其持有毒品之低度行
    為，應分別為施用第一、二級毒品之高度行為所吸收，均不
    另論罪。被告所犯上開2 罪，犯意各別，行為互殊，應予分
    論併罰。又被告有事實欄所列前揭犯罪前科紀錄，有臺灣高
    等法院被告前案紀錄表可稽，其受有期徒刑之執行完畢，5
    年以內故意再犯本件有期徒刑以上之罪，均應依刑法第47條
    第1 項之規定，論以累犯，並加重其刑。爰審酌被告前已因
    施用毒品案件經觀察、勒戒及強制戒治，業如上述，本應徹
    底戒除毒癮，不料其竟仍繼續施用毒品，顯見其並無戒除毒
    害之決心，本不宜寬貸，惟念其施用毒品乃自戕一己之身體
    健康，並具有病患性人格之特質，反社會性之程度應屬較低
    ，且犯後坦承犯行，態度尚佳等一切情狀，分別量處如主文
    所示之刑，並定其應執行之刑，以資懲儆。
據上論斷，應依刑事訴訟法第273 條之1 第1 項、第299 條第1
項前段，毒品危害防制條例第10條第1 項、第2 項，刑法第11條
前段、第47條第1 項、第51條第5 款，判決如主文。
本案經檢察官張淑美到庭執行職務。
中    華    民    國   100    年    11    月    24    日
                  刑事第二十二庭  法  官  錢衍蓁
上列正本證明與原本無異。
如不服本判決，應於判決送達後10日內敘明上訴理由，向本院提
出上訴狀 (應附繕本) ，上訴於臺灣高等法院。其未敘述上訴理
由者，應於上訴期間屆滿後20日內向本院補提理由書「切勿逕送
上級法院」。
                                  書記官  劉靜慧
中    華    民    國   100    年    11    月    25    日
附錄本案論罪科刑法條全文：
毒品危害防制條例第10條
施用第一級毒品者，處6月以上5年以下有期徒刑。
施用第二級毒品者，處3年以下有期徒刑。